臺灣臺北地方法院刑事判決　　　　　　　96年度易字第1136號
公　訴　人　臺灣臺北地方法院檢察署檢察官
被　　　告　甲○○
上列被告因違反毒品危害防制條例案件，經檢察官聲請以簡易判
決處刑（96年度毒偵字第196號），本院認不宜以簡易判決處刑
，改依通常程序審理，被告於審理中就被訴事實為有罪之陳述，
經本院當庭裁定改用簡式審判程序，判決如下：
    主    文
甲○○施用第二級毒品，累犯，處有期徒刑柒月。扣案如附表一
所示之物均沒收銷燬之。扣案咖啡色皮包壹個沒收。
    事    實
一、甲○○於民國九十四年五月間，因轉讓第二級毒品案件，經
    本院以九十四年度簡字第一八四一號判處有期徒刑六月確定
    ，九十四年十月二十八日易科罰金執行完畢。且於九十四年
    七月間，因施用第二級毒品ＭＤＭＡ案件，經本院准檢察官
    之聲請，以九十四年度毒聲字第九九二號裁定令被告入勒戒
    處所觀察勒戒，嗣經評估，認無繼續施用傾向，於九十五年
    三月二十三日釋放出所，並由臺灣臺北地方法院檢察署檢察
    官以九十四年度毒偵字第三八三四號為不起訴處分確定。猶
    不知悔改，於前開觀察勒戒執行完畢釋放後五年內之九十五
    年十二月二十一日凌晨二時許，在臺北市○○○路、民生東
    路上某ＰＵＢ內，施用第二級毒品ＭＤＭＡ。嗣因騎乘機車
    違反道路交通管理處罰條例，為警於同日凌晨四時五十分許
    ，在臺北市○○○路○段與長春路口攔停，甲○○因心虛，
    將裝有附表一、二所示毒品，及夾鍊袋二十二枚，與未檢出
    毒品成分之藍色藥錠三顆（總重二點四零公克，驗餘淨重二
    點三七公克），並盛裝附表二編號(三)所示毒品之瓶子二個的
    咖啡色皮包一只丟棄地面，警員察覺有異而循線查獲上情，
    並當場扣得上述皮包、毒品、夾鍊袋。
二、案經臺北市政府警察局中山分局報告臺灣臺北地方法院檢察
    署檢察官偵查聲請簡易判決處刑本院認不宜以簡易判決處刑
    ，改依通常程序審理，於本院審理中，被告就被訴事實為有
    罪之陳述，經本院當庭裁定行簡式審判程序。
    理    由
一、前揭事實，業據被告甲○○於審理時坦承不諱（本院卷第一
    三頁參照），且經將被告為警查獲後採集之尿液送臺灣尖端
    先進生技醫藥股份有限公司鑑驗，呈ＭＤＭＡ陽性反應，有
    該公司九十五年十二月二十七日濫用藥物檢驗報告附卷可稽
    （偵查卷第四七頁參照），該公司分別以ＥＩＡ酵素免疫分
    析法、ＧＣ／ＭＳ氣相層析／質譜儀法為初步、確認檢驗，
    其結果信而有徵，可供本院為認定事實之依據。復有經臺北
    市政府警察局以氣相層析／質譜儀法檢驗方式鑑驗，認分別
    含第二級毒品ＭＤＭＡ（３，４－亞甲基雙氧甲基安非他命
    ）、ＭＤＡ（Ｎ－羥基－３，４－亞甲基雙氧安非他命），
    第三級毒品２Ｃ－Ｂ（４－溴－２，５－二甲氧基苯基乙基
    胺）、ＰＭＭＡ（對－甲氧基甲基安非他命）、愷他命（Ｋ
    ｅｔａｍｉｎｅ）之物扣案可證（內容詳附表，偵查卷第五
    三頁附臺北市政府警察局九十六年四月四日北市鑑毒字第一
    ○七一號鑑驗通知書參照）扣案可證，該等客觀證據足以擔
    保被告前揭任意性自白與事實相符。又被告前於九十四年七
    月間，因施用第二級毒品ＭＤＭＡ案件，經本院准檢察官之
    聲請，以九十四年度毒聲字第九九二號裁定令被告入勒戒處
    所觀察勒戒，嗣經評估，認無繼續施用傾向，於九十五年三
    月二十三日釋放出所，並由臺灣臺北地方法院檢察署檢察官
    以九十四年度毒偵字第三八三四號為不起訴處分確定等情，
    有前開不起訴處分書、裁定、臺灣高等法院被告前案紀錄表
    可考（本院卷參照），足證被告於觀察勒戒執行完畢釋放五
    年內再犯毒品危害防制條例第十條之罪，被告犯行堪以認定
    。事證明確，應予論處。
二、查ＭＤＭＡ，依毒品危害防制條例第二條第二項第二款規定
    ，屬第二級毒品。核被告所為，係違反毒品危害防制條例第
    十條第二項之施用第二級毒品罪；被告以一行為持有第二級
    毒品ＭＤＭＡ、ＭＤＡ犯行，為想像競合，且同為前述施用
    之犯行所吸收。又被告有事實欄所載前科執行情形，此有臺
    灣高等法院被告前案紀錄表附卷可證，其於受徒刑之執行完
    畢後，五年以內故意再犯本件有期徒刑以上之罪，為累犯，
    應依刑法第四十七條第一項規定加重其刑。爰審酌被告犯罪
    動機、目的、到案後坦承不諱，然素行非佳等一切情狀，量
    處如主文所示之刑，以資儆懲。扣案如附表一所示含第二級
    毒品ＭＤＭＡ、ＭＤＡ成分之物，應依毒品危害防制條例第
    十八條第一項前段，不問屬於犯人與否，沒收銷燬之。扣案
    咖啡色皮包一只，係供被告持有前開第二級毒品所用，且為
    被告所有，業據被告供明，應依刑法第三十八條第一項第二
    款規定沒收。至於扣案附表二所示第三級毒品，應為行政沒
    入範圍；夾鍊帶二十二枚，無積極證據足認與被告本案犯行
    有關；扣案藍色藥錠三顆，未檢出毒品成分，有上開鑑驗通
    知書可考；扣案盛裝附表二編號(三)第三級毒品愷他命之瓶子
    二個，亦與本案犯行無涉；雖均為被告所有，但均復查無其
    他符合沒收要件情事，爰均不宣告沒收。
據上論斷，應依刑事訴訟法第四百五十二條、第二百七十三條之
一第一項、第二百九十九條第一項前段，毒品危害防制條例第十
條第二項、第十八條第一項前段，刑法第十一條前段、第四十七
條第一項、第三十八條第一項第二款，判決如主文。
本案經檢察官林禎瑩到庭執行職務。
中　　華　　民　　國　　96　　年　　6　　月　　13     日
　　　　　　　　　刑事第十庭      法  官  姚念慈
以上正本證明與原本無異。
如不服本判決，應於判決送達後十日內，檢具繕本向本院提出上
訴狀上訴於臺灣高等法院。
　　　　　　　　　　　　　　　  　書記官　劉芸珊
中　　華　　民　　國　　96　　年　　6　　月　　13     日
附表一：含第二級毒品ＭＤＭＡ、ＭＤＡ成分之桃紅色藥錠十六
        顆（總重四點六四公克，驗餘淨重四點五五公克）。
附表二：
    (一)：含第三級毒品２Ｃ－Ｂ成分之黃色藥錠九顆（總重一點
        九八公克，驗餘淨重一點八九公克）。
    (二)：含第三級毒品ＰＭＭＡ與咖啡因成分之褐色藥錠三顆（
        總重一點零八公克，驗餘淨重一點零五公克）。
    (三)：含第三級毒品愷他命與咖啡因成分之白色透明晶體（總
        淨重一點五九公克，驗餘淨重一點五七公克）。
附錄本案論罪科刑法條全文：
毒品危害防制條例第十條第二項
施用第二級毒品者，處三年以下有期徒刑。
